臺灣高等法院臺南分院刑事判決
111年度上易字第235號
上  訴  人  臺灣臺南地方檢察署檢察官
被      告  李建成



上列上訴人因被告詐欺案件，不服臺灣臺南地方法院110年度易
字第1052號中華民國111年3月28日第一審判決（起訴案號：臺灣
臺南地方檢察署110年度偵緝字第539號），提起上訴，本院判決
如下：
    主  文
原判決關於所處之刑部分撤銷。
李建成犯詐欺取財罪，累犯，處有期徒刑叁月，如易科罰金，以
新台幣壹仟元折算壹日。
    事實及理由
壹、上訴得明示僅就判決之刑、沒收或保安處分一部為之。刑事
    訴訟法第348條第3項定有明文。而為尊重當事人設定攻防之
    範圍，並減輕上訴審審理之負擔，容許上訴權人僅針對刑、
    沒收或保安處分一部提起上訴，其未表明上訴之認定犯罪事
    實部分，則不在第二審之審判範圍。如為數罪併罰之案件，
    亦得僅針對各罪之刑、沒收、保安處分或對併罰所定之應執
    行刑、沒收、保安處分，提起上訴，其效力不及於原審所認
    定之各犯罪事實，此部分犯罪事實不在上訴審審查範圍（11
    0年6月16日修正理由參照）。本件檢察官表明僅就原判決量
    刑之部分提起上訴，是原判決關於犯罪事實及沒收部分，不
    在本院審理範圍。
貳、本判決書關於犯罪事實、證據及除量刑理由外，引用原審判
    決書之記載（如附件）。
參、檢察官上訴意旨略以：按刑罰之量定，固屬法院自由裁量之
    職權行使，惟刑事審判之量刑，在於實現刑罰權之分配的正
    義，故法院對科刑判決之被告量刑，應符合罪刑相當原則，
    使罰當其罪，以契合人民之法律感情，此所以刑法第57條明
    定科刑時應審酌一切情狀，尤應注意該條所列各款情形，以
    為科刑輕重之標準，亦有最高法院92年台上字第3268號刑事
    判決可為依循。經查，被告案發後雖與告訴人達成調解，然
    被告於本案審理前，即未遵期賠償告訴人所受之損害，多次
    拖延，難認被告犯後態度良好，然原審未予以審酌，僅就被
    告之行為量處有期徒刑5月之刑，顯無法達到警惕被告之目的
    ，亦難契合告訴人之法律情感，是原審量刑是否妥適，實容有
    再行斟酌之餘地。
肆、原判決撤銷之理由：　　
一、原判決說明其量刑之理由如下：
　　審酌被告犯罪動機、手段、所生危害、除上揭累犯外，另有
    妨害自由、偽造文書、竊盜、侵占等前科、已與告訴人達成
    民事調解，除當場給付新台幣（下同）2萬元外，第1期約定
    給付4萬元僅付1萬元，兼衡被告犯後態度及自述學經歷、生
    活狀況等一切情狀，量處有期徒刑5月，並諭知易科罰金之
    折算標準。
二、查被告於本院審理前，計尚欠告訴人10萬元，惟被告嗣於11
    1年6月6日匯款6萬元給告訴人，同年7月25日匯款2萬元，尚
    餘尾款2萬元，告訴代理人同意被告於7月27日給付，有匯款
    單據及公務電話紀錄可稽（本院卷第59、97頁），原審「未
    及審酌」此項犯罪後態度量刑因子之變更，致量刑稍重，尚
    有未洽。檢察官上訴意旨認被告於原審審理前，即未遵期賠
    償告訴人所受之損害，多次拖延，難認被告犯後態度良好云
    云，固非無理由，惟原判決既有上開可議之處，科刑部分自
    屬無可維持，應予撤銷改判。爰審酌被告嗣後再清償之金額
    、剩餘未清償之金額及比例原則等情狀，量處有期徒刑3月
    ，並諭知易科罰金之折算標準。
伍、被告經合法傳喚，無正當之理由不到庭，爰不待其陳述，逕
    行判決。
陸、應適用之程序法條：依刑事訴訟法第371條、第369條第1項
    前段、第364條、第299條第1項前段、第373條。
本案經檢察官李宗榮提起公訴，檢察官謝欣如提起上訴，檢察官
柯怡伶到庭執行職務。
中　　華　　民　　國　　111 　年　　7 　　月　　27　　日
                  刑事第一庭    審判長法　官  楊清安
                                      法　官  蕭于哲
                                      法　官  陳顯榮
以上正本證明與原本無異。
不得上訴。
　　　　　　　　　　　　　　　　　　　書記官  陳筱婷　　
中　　華　　民　　國　　111 　年　　7 　　月　　27　　日
附錄本案論罪科刑法條：
中華民國刑法第339條
（普通詐欺罪）
意圖為自己或第三人不法之所有，以詐術使人將本人或第三人之
物交付者，處5年以下有期徒刑、拘役或科或併科50萬元以下罰
金。
以前項方法得財產上不法之利益或使第三人得之者，亦同。
前二項之未遂犯罰之。